Register of the Aristide Rieffel Papers
Hoover Institution Archives
- SPEECHES AND WRITINGS, 1888-1941
  - "Les peuples veulent la guerre," Courrier des États-Unis, 1922 June 18. (Folder 27: 19)
  - "La doctrine du désespoir," Courrier des États-Unis, 1922 June 25. (Folder 27: 20)
  - "Explication de la politique française en Turquie," Courrier des États-Unis, 1922 October 8. (Folder 27: 21)
  - "La France glorieuse d'être une puissance musulmane," Courrier des États-Unis, 1922 October 22. (Folder 27: 22)
  - "Déclarons inéligibles les avocats," Courrier des États-Unis, 1922 October 29. (Folder 27: 23)
  - "L'alliance du catholicisme et de l'Islam," Courrier des États-Unis, 1922 November 26. (Folder 27: 24)
  - "Le défaut capital des Français actuels," Courrier des États-Unis, 1922 December 10. (Folder 27: 25)
  - "Le crime contre la nation américaine," Courrier des États-Unis, 1922 December 17. (Folder 27: 26)
  - "Les deux grands malheurs de l'humanité," 1923-1924. (Folder 27: 27)
  - "Mon oeuvre est la justification de la laïcisation des écoles," 1923-1924. (Folder 27: 28)
  - "20ème amendement," 1923. (Folder 27: 29)
  - "Féminisme anglo-saxon et militarisme américain," 1923. (Folder 27: 30)
  - "Le Sauveur de la France," Courrier des États-Unis, 1923. (Folder 27: 31)
  - Letter to the editor, Courrier des États-Unis, 1923 January 14. (Folder 27: 32)
  - "Le goûut de l'absinthe et autres apéritifs s'acquiert par le vin," 1923 January 25. (Folder 27: 33)
  - "Comment résoudre la question de la mévente du vin," 1923 March 21. (Box-folder 28: 1)
  - "La danse, cause de polyandrie et de guerre," 1923 March 30. (Folder 28: 2)
  - "Prohibition à bord des paquebots," 1923 May 3. (Folder 28: 3)
  - "Les Américains sont-ils antisémites?" 1923 May 12. (Folder 28: 4)
  - "La chasteté, condition du bonheur individuel," 1923 May 20. (Folder 28: 5)
  - "La chasteté, condition du bonheur social," 1923 May 23. (Folder 28: 6)
  - "L'antisociale éducation américaine des filles," 1923 May 26. (Folder 28: 7)
  - "Pourquoi l'éducation américaine des filles est antisociale," 1923 June 4. (Folder 28: 8)
  - Letter to the editor, Courrier des États-Unis, 1923 June 12. (Folder 28: 9)
  - Letter to the editor, Courrier des États-Unis, 1923 July 16. (Folder 28: 10)
  - "Il n'est pas juste en hygiène d'opposer toujours la montagne à la mer," 1923 September 22. (Folder 28: 11)
  - Letter to the editor, Courrier des États-Unis, 1923 October 7. (Folder 28: 12)
  - "Le leurre de l'arbitrage," 1924-1925. (Folder 28: 13)
  - "11 novembre, péril pour l'humanité," 1924. (Folder 28: 14)
  - "Les acquisitions qui constituent la civilisation," 1924. (Folder 28: 15)
  - "Antagonisme du suffrage universel et de la paix," 1924. (Folder 28: 16)
  - "Les deux religions," 1924. (Folder 28: 17)
  - "Le leurre du désarmement," 1924. (Folder 28: 18)
  - "The Political Autocracy of the Liquor Traffic in France," 1924. (Folder 28: 19)
  - "La puérilité est la condition de la guerre," 1924. (Folder 28: 20)
  - "Réponse à Levermore," 1924. (Folder 28: 21)
  - "Réponse à Sloutzki," 1924. (Folder 28: 22)
    Holograph notes and printed matter
  - "L'instauration de la paix," 1924 January. (Box-folder 29: 1)
  - Letter to the editor, Courrier des États-Unis, 1924 January 6. (Folder 29: 2)
  - "La guerre n'est plus qu'un sport," Courrier des États-Unis, 1924 January 13. (Folder 29: 3)
  - "L'Amérique et la langue anglaise," Courrier des États-Unis, 1924 February 17. (Folder 29: 4)
  - "Si vous ne respectez la prohibition américaine, l'Allemagne sera dispensée de payer: Lettre ouverte à M. Poincaré," 1924 May. (Folder 29: 5)
  - "L'alcool, aliment du catholicisme aux États-Unis," 1924 May 9. (Folder 29: 6)
  - "Office international des brevets – le zeppelin est une invention française," 1924 October 16. (Folder 29: 7)
  - "L'arbitrage est un leurre," Courrier des États-Unis, 1924 October 24. (Folder 29: 8)
  - Notes and comments on current events compiled for Ferdinand Buisson, 1925. (Folder 29: 9)
  - "Réponse à Nicholas Murray Butler," 1925. (Folder 29: 10)
  - "Rockefeller et la guerre contre le Japon," 1925. (Folder 29: 11)
  - Letter to the editor, Courrier des États-Unis, 1925 May 17. (Folder 29: 12)
  - "La destruction de la Riviera," 1925 October 10. (Folder 29: 13)
  - "La France est une proie," 1925 November 11. (Folder 29: 14)
  - "Délivrez la France de la bistrocratie," 1926. (Folder 29: 15)
  - "Pour sauver la France," 1926. (Folder 29: 16)
  - Letter to the editor, Courrier des États-Unis, 1926 December 19. (Folder 29: 17)
  - "L'Amérique est un autre monde," 1927. (Folder 29: 18)
  - "Appel à la Société des Nations," 1927. (Box-folder 30: 1)
  - "L'appétit de bestialité," 1927. (Folder 30: 2)
  - "Le bolchevisme est en vous," 1927. (Folder 30: 3)
  - "Le catholique est un sans patrie," 1927. (Folder 30: 4)
  - "Christian Science et la Tour de Babel," 1927. (Folder 30: 5)
  - "Le conflit de la morale américaine et la morale française," 1927. (Folder 30: 6)
  - "Les couleurs," 1927. (Folder 30: 7)
  - "Le culte du drapeau détruit le patriotisme," 1927. (Folder 30: 8)
  - "Les défauts des Français," 1927. (Folder 30: 9)
  - "La dégénérescence de l'humanité par les riches," 1927. (Folder 30: 10)
  - "Les deux conceptions," 1927. (Folder 30: 11)
  - "Devenir une vraie société humaine," 1927. (Folder 30: 12)
  - "Divorce obligatoire," 1927. (Folder 30: 13)
  - "L'esthétique du paysan en Californie," 1927. (Folder 30: 14)
  - "Les gouvernements doivent renoncer à protéger à l'étranger leurs nationaux," 1927. (Folder 30: 15)
  - "L'homme est un animal inadapté à la société," 1927. (Folder 30: 16)
  - "Les instincts et les arts," 1927. (Folder 30: 17)
  - "Liste des propositions relatives aux Français," 1927. (Folder 30: 18)
  - "La moralité est un bloc," 1927. (Folder 30: 19)
  - "L'organisation politique de la France et de l'Amérique," 1927. (Folder 30: 20)
  - "Pourquoi Marc Aurèle s'est opposé au christianisme," 1927. (Folder 30: 21)
  - "Prohibition," 1927. (Folder 30: 22)
  - "Les quatres moyens d'être heureux," 1927. (Folder 30: 23)
  - "La question juive, aux États-Unis, n'est pas une question religieuse," 1927. (Folder 30: 24)
  - "La S.D.N. doit organiser un service météorolgique mondial," 1927. (Folder 30: 25)
  - "Si l'alcoolisme n'était pas héréditaire," 1927. (Folder 30: 26)
  - "La Société des Nations et la définition de l'agresseur," 1927. (Folder 30: 27)
  - "Souviens-toi, homme, que tu es fils de bête," 1927. (Folder 30: 28)
  - "La Tour de Babel rebâtie par Christian Science," 1927. (Box-folder 31: 1)
  - "Les trois dangers du Canada," 1927. (Folder 31: 2)
  - "La valeur du peuple américain diminué par le fifty-fifty," 1927. (Folder 31: 3)
  - "Le vrai christianisme et le pseudo-christianisme," 1927. (Folder 31: 4)
  - "L'expérience financière de Monsieur Poincaré," 1927 August 23. (Folder 31: 5)
  - "La ruine de la nation par les impôts sur ce qui entretient la vie," 1927 August 25. (Folder 31: 6)
    Holograph and typescript
  - "L'homo sapiens," 1927 December. (Folder 31: 7)
  - "Instinct grégaire," 1927 December. (Folder 31: 8)
  - "La suppression de l'autorité paternelle aux États-Unis," 1927 December. (Folder 31: 9)
  - "La vanité des conventions," 1927 December 22. (Folder 31: 10)
  - "L'alcool est facteur de guerre parce qu'il libère l'instinct combatif," 1928. (Folder 31: 11)
  - "L'alcool n'est pas un excitant," 1928. (Folder 31: 12)
  - "Candidat Smith – l'impérialisme de la booze," 1928. (Folder 31: 13)
  - "La cause du chômage actuel aux États-Unis," 1928. (Folder 31: 14)
  - "Les causes de l'alcoolisme," 1928. (Folder 31: 15)
  - "Les causes de la prostitution," 1928. (Folder 31: 16)
  - "Ce que fut le Saint Empire," 1928. (Folder 31: 17)
  - "Ce que les bibliothèques doivent être," 1928. (Folder 31: 18)
  - "Ce que sont les Américains," 1928. (Folder 31: 19)
  - "Ce qui fait la richesse des États-Unis," 1928. (Folder 31: 20)
  - "Chacun de nous a deux existences," 1928. (Folder 31: 21)
  - "Comment réaliser le bonheur général," 1928. (Box-folder 32: 1)
  - "Le criterium de la civilisation," 1928. (Folder 32: 2)
  - "La croisade pour la délivrance de Jérusalem," 1928. (Folder 32: 3)
    Holograph, correspondence, and typescript of English translation, "The Crusade to Deliver Jerusalem"
  - "La dégradation et la stérilisation par l'école," 1928. (Folder 32: 4)
  - "Les deux prostituées – Smith et Poincaré," 1928. (Folder 32: 5)
  - "Les devoirs des avocats du médecin," 1928. (Folder 32: 6)
  - "La dignité," 1928. (Folder 32: 7)
  - "Le don, le pardon, l'oubli sont nuisibles à l'humanité," 1928. (Folder 32: 8)
  - "L'Église romaine est la continuation de l'empire romain," 1928. (Folder 32: 9)
  - "La guerre par l'oubli," 1928. (Folder 32: 10)
  - "L'homme supérieur," 1928. (Folder 32: 11)
  - "L'impôt doit écraser l'instinct," 1928. (Folder 32: 12)
  - "Les instincts persistent par sélection," 1928. (Folder 32: 13)
  - "Lois suprêmes, lois constitutionelles de la société," 1928. (Folder 32: 14)
  - "La nécessité de la géographie," 1928. (Folder 32: 15)
  - "Non-évolution," 1928. (Folder 32: 16)
  - "La paix par la réconciliation," 1928. (Folder 32: 17)
  - "Par quels moyens peut-on appliquer le 18ème amendement?" 1928. (Folder 32: 18)
  - "Pour faire comprendre ce qu'est un instinct," 1918. (Folder 32: 19)
  - "Pour imposer le 18ème amendement, employez l'armée," 1928. (Folder 32: 20)
  - "Pour sauver l'Amérique," 1928. (Folder 32: 21)
  - "Le principe de la hiérarchie des droits," 1928. (Folder 32: 22)
  - "La prohibition est la condition de la liberté," 1928. (Box-folder 33: 1)
  - "La question alsacienne," 1928. (Folder 33: 2)
  - "Le référendum pour la prohibition," 1928. (Folder 33: 3)
  - "La stratégie de l'antialcoolisme," 1928. (Folder 33: 4)
  - "Tous les commandements de la morale sont vains," 1928. (Folder 33: 5)
  - "La vanité de la combativité," 1928. (Folder 33: 6)
  - "La prohibition est-elle une blague?" 1928 February 28. (Folder 33: 7)
  - "Le 18ème amendement se discrédite," 1929. (Folder 33: 8)
  - "Le 20ème amendement," 1929. (Folder 33: 9)
  - "À quelles conditions les hommes peuvent-ils vivre en société?" 1929. (Folder 33: 10)
  - "Ainsi que la France, l'Amérique se suicide," 1929. (Folder 33: 11)
  - "L'alcool ne peut être vaincu que par l'entrée des États-Unis dans la S.D.N.," 1929. (Folder 33: 12)
  - "L'assistance mutuelle en Amérique," 1929. (Folder 33: 13)
  - "C'est l'école qui fait la guerre," 1929. (Folder 33: 14)
  - "Chaque nation doit renoncer à proteger ses nationaux," 1929. (Folder 33: 15)
  - "Le commencement de la dégénérescence," 1929. (Folder 33: 16)
  - "Comment développer l'intelligence," 1929. (Folder 33: 17)
  - "Comment s'est fait l'Amérique," 1929. (Folder 33: 18)
  - "La conception de Dieu," 1929. (Folder 33: 19)
  - "Contre le Sionisme," 1929. (Folder 33: 20)
  - "La destruction de la civilisation par les écoles actuelles," 1929. (Folder 33: 21)
  - "Le devoir des Français envers les Américains," 1929. (Folder 33: 22)
  - "Le différentes sortes des pacifistes," 1929. (Folder 33: 23)
  - "Les différents catholicismes," 1929. (Folder 33: 24)
  - "L'école américaine," 1929. (Folder 33: 25)
  - "Éducation," 1929. (Folder 33: 26)
  - "L'éducation américaine, facteur d'alcoolisme par la camaraderie grégaire," 1929. (Box-folder 34: 1)
  - "Éducation et enseignement," 1929. (Folder 34: 2)
  - "L'élection présidentielle Smith-Hoover," 1928. (Folder 34: 3)
  - "En quoi consiste le progrès?" 1929. (Folder 34: 4)
  - "La faillite de l'éducation anglaise," 1929. (Folder 34: 5)
  - "Les hommes ne vivent que par coopération," 1929. (Folder 34: 6)
  - "Il faut créer l'école qui n'existe pas," 1929. (Folder 34: 7)
  - "L'instrument du mal," 1929. (Folder 34: 8)
  - "L'Islam," 1929. (Folder 34: 9)
  - "Judaïsme et autres religions anciennes," 1929. (Folder 34: 10)
  - "Loeb et Léopold," 1929. (Folder 34: 11)
  - "La loi dont se déduisent les règles de la morale," 1929. (Folder 34: 12)
  - "Les lois d'exploitation," 1929. (Folder 34: 13)
  - "La maison du travailleur intellectuel," 1929. (Folder 34: 14)
  - "Le métier de politicien est un métier de criminel," 1929. (Folder 34: 15)
  - "La morale des chrétiens," 1929. (Folder 34: 16)
  - "La morale juive," 1929. (Folder 34: 17)
  - "La pacification du monde est impossible si le Sionisme n'est pas aboli," 1929. (Folder 34: 18)
  - "La paix internationale est l'affaire des médecins," 1929. (Folder 34: 19)
  - "La plus agonissante des questions," 1929. (Folder 34: 20)
  - "Le plus grand acte de charité est accompli par un peuple agressif," 1929. (Folder 34: 21)
  - "Pour être un honnête homme, il faut être un bouddhiste," 1929. (Box-folder 35: 1)
  - "Pourquoi faut-il imposer la prohibition?" 1929. (Folder 35: 2)
  - "Le principe de la civilisation," 1929. (Folder 35: 3)
  - "Ruiner et discréditer le pape, voilà le but de la prohibition américaine," 1929. (Folder 35: 4)
  - "La sélection, unique moyen du progrès," 1929. (Folder 35: 5)
  - "La Société des Nations doit s'occuper de l'abolition de l'alcool," 1929. (Folder 35: 6)
  - "La solitude," 1929. (Folder 35: 7)
  - "Les sports," 1929. (Folder 35: 8)
  - "La stérilisation par le collège," 1929. (Folder 35: 9)
  - "Sur la censure," 1929. (Folder 35: 10)
  - "Le 'third degree' aboli en Californie," 1929. (Folder 35: 11)
  - "Les universités constituées en tribunal de la vérité," 1929. (Folder 35: 12)
  - "Le Vatican discrédité par les Méthodistes," 1929. (Folder 35: 13)
  - "Le vin," 1929. (Folder 35: 14)
  - "Vous n'êtes encore que des bêtes," 1929. (Folder 35: 15)
  - "Comment dégénère et périt une nation," 1929 January 10. (Folder 35: 16)
  - "Le postulat du primitif," 1929 February 10. (Folder 35: 17)
  - "Les gens ne savent pas écrire," 1929 March 29. (Folder 35: 18)
  - Letter to the editor, La Lumière, 1930 May 31. (Folder 35: 19)
  - "L'abolition des armements hypocrites est la condition du désarmement," 1931. (Folder 35: 20)
  - "L'alcool fait la guerre," 1931. (Folder 35: 21)
  - "L'alcoolisme facteur de guerre," 1931. (Folder 35: 22)
  - "L'alliance des honnêtes gens," 1931. (Box-folder 36: 1)
  - "Arguments en faveur du vote familial," 1931. (Folder 36: 2)
  - "Avocats, médecins, auteurs complices de prochaine invasion de la France," 1931. (Folder 36: 3)
  - "Le cercle vicieux," 1931. (Folder 36: 4)
  - "Le châtiment de Briand," 1931. (Folder 36: 5)
  - "Le code de la société humaine," 1931. (Folder 36: 6)
  - "Comment on obtient le bonheur," 1931. (Folder 36: 7)
  - "Comment procéder pour qu'advienne une humanité moins malheureuse," 1931. (Folder 36: 8)
  - "La désagrégation sociale par l'esprit de sport," 1931. (Folder 36: 9)
  - "Le désarmement," 1931. (Folder 36: 10)
  - "La destruction de la chasteté par la combativité," 1931. (Folder 36: 11)
  - "La destruction de la civilisation par l'enfantillage," 1931. (Folder 36: 12)
  - "Les deux catégories d'hommes," 1931. (Folder 36: 13)
  - "Les deux cerveaux de l'homme," 1931. (Folder 36: 14)
  - "Les différentes méthodes proposées pour instaurer la paix," 1931. (Folder 36: 15)
  - "En quoi l'hygiène des Américains diffère-t-elle de l'hygiène des Français?" 1931. (Folder 36: 16)
  - "L'erreur par la persistance des notions," 1931. (Folder 36: 17)
  - "Les facteurs de la conduite des hommes," 1931. (Folder 36: 18)
  - "Les facteurs des malheurs du genre humain," 1931. (Folder 36: 19)
  - "Faites d'abord votre salut," 1931. (Folder 36: 20)
  - "Il faut civiliser d'abord," 1931. (Folder 36: 21)
  - "La France a le devoir de fournir à l'Amérique des professeurs de la médecine," 1931. (Folder 36: 22)
  - "Les gouvernants des Alliés auraient pu, en 1918, imposer une paix définitive," 1931. (Folder 36: 23)
  - "La grande déception: L'instinct, voilà l'ennemi," 1931. (Folder 36: 24)
  - "La grandeur de l'éducation chrétienne française," 1931. (Folder 36: 25)
  - "Les grands mensonges," 1931. (Folder 36: 26)
  - "La guerre sera mondiale ou ne sera pas," 1931. (Folder 36: 27)
  - "Les hommes ne peuvent, sans se détruire, satisfaire leurs désirs," 1931. (Folder 36: 28)
  - "La loi des sociétés humaines," 1931. (Folder 36: 29)
  - "La luxure," 1931. (Folder 36: 30)
  - "Le malheur de l'homme," 1931. (Folder 36: 31)
  - "Natation versus les sports combatifs et grégaires," 1931. (Folder 36: 32)
  - "Le nouveau facteur: L'autonomie," 1931. (Folder 36: 33)
  - "Organisation des pacifiques au XIXème siècle," 1931. (Folder 36: 34)
  - "Les pacifiques doivent publiquement se séparer des pacifistes," 1931. (Box-folder 37: 1)
  - "La paix internationale par une saine alimentation," 1931 (Folder 37: 2)
  - "La paix sera générale ou ne sera pas," 1931. (Folder 37: 3)
  - "Le parti mondial de la guerre," 1931. (Folder 37: 4)
  - "Les peuples veulent la guerre," 1931. (Folder 37: 5)
  - "Les plaisirs du goût," 1931. (Folder 37: 6)
  - "Pour empêcher la prochaine invasion de la France," 1931. (Folder 37: 7)
  - "Pour instaurer la paix," 1931. (Folder 37: 8)
  - "Pourquoi la France subira une nouvelle invasion allemande," 1931. (Folder 37: 9)
  - "Pourquoi les Français n'ont pu devenir impérialistes," 1931. (Folder 37: 10)
  - "Pourquoi les philanthropes ne réuississent-ils pas à faire le bien?" 1931. (Folder 37: 11)
  - "Pourquoi Siddharta Gotama n'a pas réussi," 1931. (Folder 37: 12)
  - "Le principe 'sociobiologique'," 1931. (Folder 37: 13)
  - "Principes du désarmement," 1931. (Folder 37: 14)
  - "La proposition Hoover aggrave le malheur allemand," 1931. (Folder 37: 15)
  - "La prospérité est le facteur des guerres modernes par l'hypertrophie des instincts," 1931. (Folder 37: 16)
  - "Les rapports entre l'impérialisme et l'alcoolisme," 1931. (Folder 37: 17)
  - "Refus de se connaîstre," 1931. (Folder 37: 18)
  - "Les règles des pacificateurs," 1931. (Folder 37: 19)
  - "Responsabilité," 1931. (Folder 37: 20)
  - "La Révolution n'est pas faite, elle est à faire," 1931. (Folder 37: 21)
  - "Le salut de l'Amérique par la coopération franco-américaine," 1931. (Folder 37: 22)
  - "Le salut de l'Amérique par le vote familial," 1931. (Folder 37: 23)
  - "Le salut du monde par l'humilité," 1931. (Folder 37: 24)
  - "Les sports, facteurs du crash américain," 1931. (Folder 37: 25)
  - "Le tableau de la misère américaine," 1931. (Folder 37: 26)
  - "Tardieu a oublié que l'Amérique n'est pas une démocratie," 1931. (Folder 37: 27)
  - "Les trois âges de l'humanité," 1931. (Folder 37: 28)
  - "Vote familial," 1931. (Folder 37: 29)
  - "Le vote familial, moyen de salut pour l'Amérique," 1931. (Folder 37: 30)
  - "Les pacifiques sont coupables d'avoir été ivres," 1931 January 12. (Folder 37: 31)
  - "Pourquoi la paix n'a-t-elle pas été instaurée en 1918-1919?" 1931 January 13. (Folder 37: 32)
  - "L'instauration de la paix internationale est l'affaire des biologistes," 1931 January 19-20. (Folder 37: 33)
  - "Comment abolir la guerre," 1931 January 24. (Box-folder 38: 1)
  - "Il n'y a pas d'honnêteté possible dans les relations internationales," 1931 January 30. (Folder 38: 2)
  - "Le culte de l'État," 1931 Janaury 31. (Folder 38: 3)
  - "Le bolchevisme s'étendra sur le monde," 1931 February-March. (Folder 38: 4)
  - "La bestialisation de l'humanité par les écoles actuelles," 1931 February. (Folder 38: 5)
  - "Les cerveaux ne fonctionnent pas," 1931 February. (Folder 38: 6)
  - "L'origine des religions et mon histoire," 1931 February 1. (Folder 38: 7)
  - "Données et solution du problème de la pacification mondiale," 1931 February 6 (Folder 38: 8)
  - "Les stupidités," 1931 February 19. (Folder 38: 9)
  - "Les intellectuels sont responsables du sort de l'humanité," 1931 February 26. (Folder 38: 10)
  - "Le traité de Versailles a été rédigé par des hommes ivres," 1931 February 26. (Folder 38: 11)
  - "La bestialité est un bloc," 1931 March. (Folder 38: 12)
  - "Le mal est un," 1931 March 18. (Folder 38: 13)
  - "Le grégarisme et l'alcoolisme," 1931 March 22. (Folder 38: 14)
  - "Le crime des pacifistes," 1931 March 23. (Folder 38: 15)
  - "Bêtise intellectuelle," 1931 March 24. (Folder 38: 16)
  - "Le retour du genre humain à l'état bestial," 1931 March 25. (Folder 38: 17)
  - "L'Amérique sera entraîn#x00E9;e, comme la précédente guerre, dans la future guerre," 1931 April. (Folder 38: 18)
  - "L'autre moyen de supprimer les gangsters," 1931 April. (Folder 38: 19)
  - "La bestialité est un bloc," 1931 April. (Folder 38: 20)
  - "Pourquoi les essayeurs de moralisation ont fait faillite," 1931 April. (Folder 38: 21)
  - "Les vices de l'éducation américaine," 1931 April. (Folder 38: 22)
  - "Le suicide de la nation yankee," 1931 April 5. (Folder 38: 23)
  - "Les exploiteurs," 1931 April 10-13. (Folder 38: 24)
  - "Le défaut du bouddhisme et du christianisme," 1931 April 11. (Folder 38: 25)
  - "Organisation des pacifiques dans le dernier quart du XIXème siècle," 1931 April 27. (Folder 38: 26)
  - "Conscience," 1931 June 15. (Folder 38: 27)
  - "Comment empêcher la prochaine invasion de la France," 1931 June 29. (Folder 38: 28)
  - "On a déplacé, non aboli, la consommation de l'alcool," 1931 July. (Folder 38: 29)
  - "L'invention de l'esclavage," 1931 July 12. (Folder 38: 30)
  - "Comment élever les enfants pour qu'ils ne puissent devenir alcooliques," 1931 September. (Folder 38: 31)
  - "Le sentiment des Français pour les Américains, et le sentiment des Américains pour les Français," 1932-1933. (Folder 38: 32)
  - "Le 20ème amendement," 1932. (Box-folder 39: 1)
  - "L'alcoolisme est un produit de la politique," 1932. (Folder 39: 2)
  - "L'anatomie humaine est bestiale," 1932. (Folder 39: 3)
  - Article on alcoholism, 1932. (Folder 39: 4)
  - "Le bonheur des hommes," 1932. (Folder 39: 5)
  - "Le bonheur par la morale expérimentale," 1932. (Folder 39: 6)
  - "Les causes de la faillite partielle de la prohibition en Amérique," 1932. (Folder 39: 7)
  - "La civilisation est empêchée par l'obscurantisme," 1932. (Folder 39: 8)
  - "Comment empêcher la guerre," 1932. (Folder 39: 9)
  - "Comment le malheur de l'homme est augmenté," 1932. (Folder 39: 10)
  - "Comment procéder pour juger les nations?" 1932. (Folder 39: 11)
  - "Croissant indéfiniment le savoir rendra-t-il la guerre impossible?" 1932. (Folder 39: 12)
  - "La culte d'Einstein," 1932. (Folder 39: 13)
  - "La défaite des Républicains est le châtiment de l'égoïsme," 1932. (Folder 39: 14)
  - "Définition de l'enfantillage," 1932. (Folder 39: 15)
  - "La dette de la France à l'Amérique et la question de l'alcool," 1932. (Folder 39: 16)
  - "Les deux morales," 1932. (Folder 39: 17)
  - "Les données du problème de l'alcool en Amérique," 1932. (Folder 39: 18)
  - "L'éducation américaine est la cause de la faillite partielle du 18ème amendement," Les Annales antialcooliques, 1932 April. (Folder 39: 19)
  - "L'égoïsme n'est pas la loi de la vie," 1932. (Folder 39: 20)
  - "En quoi consiste la vraie révolution?" 1932. (Folder 39: 21)
  - "Énumération d'explications relatives aux instincts," 1932. (Folder 39: 22)
  - "L'explication de la situation politique de la France," 1932. (Folder 39: 23)
  - "Il faut causer avec Hitler," 1932. (Folder 39: 24)
  - "Les Français ont manqué à leur devoir de défense nationale," 1932. (Folder 39: 25)
  - "Le genre humain se suicide par la lutte," 1932. (Folder 39: 26)
  - "La guerre de demain," 1932. (Folder 39: 27)
  - "L'homme naît malheureux – pourquoi?" 1932. (Folder 39: 28)
  - "Il est juste que les juifs deviennent maîtres de l'Amérique," 1932. (Folder 39: 29)
  - "Illustration de propagande allemande et le manque de solidarité des Français," 1932. (Folder 39: 30)
  - "L'indépendance nationale française est à la merci de l'opinion américaine," 1932. (Folder 39: 31)
  - "La mort par le désir," 1932. (Folder 39: 32)
  - "Le non tropisme des aliments," 1932. (Folder 39: 33)
  - "Les pacifiques doivent dénoncer les pacifistes," open letter to Charles Richet, 1932. (Folder 39: 34)